【裁判字號】    89,易,56
【裁判日期】    890425
【裁判案由】    竊盜
【裁判全文】
臺灣臺中地方法院刑事判決                           八十九年度易字第五六號
    公  訴  人  臺灣臺中地方法院檢察署檢察官
    被      告  甲○○
右列被告因竊盜案件，經檢察官提起公訴（八十八年度偵字第二一七００號）暨移送
併辦（八十九年度偵字第二０三四號），本院判決如左：
    主  文
甲○○連續攜帶兇器竊盜，累犯，處有期徒刑壹年貳月。
扣案之螺絲起子壹支沒收。
    事  實
一、甲○○前曾有多次違反麻醉藥品管理條例、過失致人於死等犯行，其中於民國（
    下同）八十六年二月間，因違反槍砲彈藥刀械管制條例、贓物等犯行，經本院合
    併判處有期徒刑一年一月，於八十八年四月二十四日執行完畢。猶不知悔改，復
    基於意圖為自己不法所有之概括犯意，趁九二一大地震後災民忙著救災之際，先
    於八十八年十月十日七時許，在台中縣大里市○○路二四三號前，竊取災民丙○○○所有ＧＥ─六五四五號自用小客貨車（內含水泥工具一組）；又於八十八年
    十月十二日十三時三十分許，與有共同犯意聯絡之己○○（由本院另案審理中）
    ，共同駕駛上開竊得之ＧＥ─六五四五號自用小客貨車，前往台中縣大里市○○
    路一六七巷六號九二一大地震後之受災戶即「台中王朝」大樓，欲行竊鋁門窗時
    ，為受災戶戊○○當場發覺而未遂；復於八十八年十月二十一日上午五時四十分
    許，趁災民乙○○所居住位於台中縣大里市○○路「金陵世家」大樓房屋損壞無
    人居住之際，持其所有客觀上足為兇器之螺絲起子一支，進入該棟大樓五十八號
    四樓乙○○屋內，竊取乙○○所有之鋁門窗二個，嗣為巡邏員警當場查獲，並扣
    得其所有行竊用之螺絲起子一支。
二、案經台中縣警察局霧峰分局移送臺灣臺中地方法院檢察署檢察官偵查起訴暨移送
    併辦。
    理  由
一、訊據被告甲○○對於行竊住居於「金陵世家」內乙○○所有鋁門窗二個之事實固
    坦承不諱，核與「金陵世家」大樓社區自救委員會總幹事丁○○○於警訊時證述
    情節相符，有該訊問筆錄在卷可按，並有贓物認領收據一紙、照片十二幀附卷及
    螺絲起子一支扣案可稽，足見其此部分自白與事實相符，犯行堪以認定。惟被告
    矢口否認有何行竊被害人丙○○○所有自用小客貨車及共同前往「台中王朝」大
    樓行竊鋁門窗等犯行，辯稱：伊並未偷竊丙○○○之自小客貨車，且案發當日伊
    係騎乘機車載己○○前往「台中王朝」大樓，因為己○○說要去撿鐵料及椅子云
    云。然查，此部分事實，業據證人己○○於警訊時證述：「我於八十八年十月十
    二日十三時三十分許，與未到案甲○○在大里市○區○○路台中王朝旁駕駛ＧＥ
    ─六五四五號自用小客欲搬鋁門時，為民眾及警方查獲，而被請來製作筆錄」、
    「我於八十八年十月十二日十三時許在大里國小對面由甲○○駕駛ＧＥ─六五四
    五號自用小客載我欲戴（”載”之誤）鋁門而已」、「因我欲駕ＧＥ─六五四五
    號自用小客離去時，遭民擋住時拉推時受傷，沒有關係」、「（與甲○○）小時
    候就是鄰居，沒有仇恨，感情很好」、「（現場）有現場民眾，我不知道何人，
    我在ＧＥ─六五四五號自用小客欲駕駛時，即被查獲，而甲○○在搬鋁門時逃逸
    」等情綦詳，於檢察官偵訊時證稱：「（ＧＥ─六五四五號自用小客貨車）是甲○○偷的，也是他開車，今天中午在大里市農會遇到我要我幫他搬鋁窗，我說我
    身體不好，無法幫忙，他說不要緊，要我與他作伴，他開車載我到大里「王朝」
    附近的屋下拿鋁門窗，我站在車邊，他要搬到小貨車前，被人發現就逃跑，並丟
    下贓物」、「（身上傷何來）因車主發現失車來抓我，並打傷我的頭」等語甚明
    ，有各該訊問筆錄在卷可按，證人己○○於本院審理初訊時亦陳稱於警、偵訊時
    所為上開陳述均屬真實，雖於嗣後改稱：伊並未與甲○○行竊自小客貨車，甲○○亦未行竊，且去「台中王朝」當日僅是委請甲○○用機車載伊前去，到場後甲○○遂離去，當場有很多人在搬鋁門窗，伊也不知道何以伊會被打，但其他人均
    未被打等情，然證人即參與圍捕嫌犯之受災居民戊○○於警訊時指稱：「我在現
    場，並且參與圍捕竊嫌行動」、「因我親友丙○○○所有一部ＧＥ─六五四五號
    自用小客遭竊，並且我們都是台中王朝受災戶，於八十八年十月十二日十三時三
    十五分，剛好要去台中王朝搬東西發現ＧＥ─六五四五號自用小客停放在台中王
    朝旁，並且竊嫌己○○正要駕駛ＧＥ─六五四五號自用小客離去，被我捉住，另
    竊嫌甲○○趁機逃逸，而與竊嫌己○○拉推之間，盧嫌臉部受傷」、「當我發現
    該部ＧＥ─六五四五號自用小貨時，即大叫捉竊嫌，甲○○即往新義路方向逃逸
    ，而己○○欲打開引擎駕車離去，因無法啟動，而被我制服，是甲○○在搬運鋁
    門窗」、「剛好在災區現場搬鋁門，經當場指認竊嫌己○○無訛，口卡甲○○在
    逃指認無訛」等節翔實，有各該訊問筆錄附卷可稽，足見證人己○○如未共同參
    與行竊鋁門窗之事，何故於駕車離去之際會遭受災居民圍毆，且僅毆打伊一人，
    其餘撿拾者均未遭毆打，顯與常情不符，況其警訊時及本院審理時均直承與被告
    均無仇恨，自無何設詞誣陷之理，益徵證人己○○事後更異其詞，顯係事後迴護
    之詞，而不足採信。此外，復有於前開ＧＥ─六五四五號自用小客貨車內扣得丙○○○所有之水泥工具一組及所拍攝照片、贓物認領保管收據、現場平面圖、丙○○○於警訊中指訴筆錄等在卷可證，被告犯行至堪認定。
二、按螺絲起子客觀上對人之生命、身體足以構成威脅，是被告攜帶上開工具行竊，
    自屬攜帶兇器竊盜。是核被告前開所為，係犯刑法第三百二十條第一項竊盜既遂
    罪、同條第三項、第一項竊盜未遂罪、刑法第三百二十一條第一項第三款攜帶兇
    器竊盜既遂罪。其中第二次行竊鋁門窗未遂部分，與己○○有共同犯意聯絡及行
    為分擔，為共同正犯，其未遂部分，依刑法第二十六條前段規定減輕其刑。另依
    八十八年九月二十五日公布之緊急命令第十一條二項規定：「以詐欺、侵占、竊
    盜、恐嚇、搶奪、強盜或其他不正當之方法，取得賑災款項、物品或災民之財物
    者，按刑法或特別刑法之規定，加重其刑至二分之一」，查本件台中縣大里市○○路五十八號「金陵世家」及同市○○路一六七巷「台中王朝」，因已受八十八
    年九月二十一日集集大地震致房屋半倒或全倒，此有九二一震災住屋勘查表一份
    可查，且為普遍週知之事實，而被害人乙○○係居住於「金陵世家」大樓五十八
    號四樓，丙○○○乃居住於「台中王朝」之災民，係屬緊急命令上開條項所指之
    災民，被告所竊取者為地震受災戶之財物，是其所為應依緊急命令第十一條二項
    規定加重其刑。又被告先後三次犯行，均時間緊接，手段相同，所犯構成要件復
    相同，顯均係基於概括犯意反覆為之，應依連續犯規定以刑法第三百二十一條第
    一項第三款攜帶兇器竊盜重罪論處，加重其刑，並依法遞加之。又被告前曾於八
    十六年二月間，因違反槍砲彈藥刀械管制條例、贓物等犯行，經本院合併判處有
    期徒刑一年一月，於八十八年四月二十四日執行完畢，有台灣台中地方法院檢察
    署刑案資料查註紀錄表及台灣高等法院被告全國前案紀錄表各一紙在卷佐參，其
    於執行完畢後五年內再犯本件有期徒刑以上之罪，為累犯，依刑法第四十七條規
    定加重其刑，並依法遞加重其刑。爰審酌被告趁九二一大地震災民忙於救災無暇
    其他之際，趁人之危，行竊財物，徒欲以行竊鋁門窗變賣所得以資花用，更行竊
    災民車輛以為行竊工具之用，毫無悲天憫人之心，暨考其犯後僅坦承部分犯行等
    一切情狀，量處如主文所示之刑。至扣案螺絲起子一支為被告所有供行竊所用之
    物，依刑法第三十八條第一項第二款規定宣告沒收。
三、公訴人雖未就被告於八十八年十月十日七時行竊丙○○○所有自用小客貨車、同
    月十二日十三時三十分許行竊「台中王朝」鋁門窗等竊盜犯行提起公訴，惟此部
    分犯行與已起訴部分具有裁判上不可分之關係，基於審判不可分法理，本院自得
    一併審理，附此敘明。
據上論斷，應依刑事訴訟法第二百九十九條第一項前段，刑法第二十八條、第五十六
條、第三百二十一條第一項第三款、第三百二十條第一項、第三項、第四十七條、第
三十八條第一項第二款，緊急命令第十一條二項，罰金罰鍰提高標準條例第一條前段
，判決如主文。
中      華      民      國      八十九    年      四    月    二十五    日
                                      臺灣臺中地方法院刑事第三庭
                                          法  官  賴妙雲
右正本證明與原本無異
如不服本判決應於送達後十日內向本院提出上訴狀
                                          書記官
中    華    民    國      八十九      年      四        月   二十六     日
附錄本案論罪科刑法條：
刑法第三百二十條第一項第三款：
    第三百二十條第一項、第三項


司法院資訊處製作；財團法人民間司法改革基金會備份。
